【裁判字號】    95,易,592
【裁判日期】    950913
【裁判案由】    竊盜
【裁判全文】
臺灣彰化地方法院刑事判決        九十五年度易字第五九二號
公  訴  人  臺灣彰化地方法院檢察署檢察官
被      告  甲○○
                    24弄24.
上列被告因竊盜案件，經檢察官聲請簡易判決處刑（九十五年度
偵字第二九六０號），本院員林簡易庭認不宜以簡易判決處刑，
簽移由普通庭依通常程序審理（九十五年度員簡字第二五０號）
，本院判決如下：
    主  文
甲○○竊盜，處拘役拾日，如易科罰金，以佰元折算壹日。
    事  實
一、甲○○於民國九十五年三月二十三日上午五時四十分許，行
    經丙○○（與甲○○並不具有五親等內之血親關係）位於彰
    化縣員林鎮○○路○段二五四巷九０弄二四號住處前，因乏
    交通工具代步，適見丙○○所有之車牌號碼ＫＷＬ─九０五
    號重型機車一部（價值約新臺幣五千元）停放該處，且機車
    鑰匙插放其上，竟突萌竊盜之為自己不法所有意圖，以前開
    插放在車牌號碼ＫＷＬ─九０五號機車上之鑰匙一支發動該
    機車而騎乘離去之方式，竊取上開車牌號碼ＫＷＬ─九０五
    號重型機車一部得逞。嗣於同日上午五時四十五分許，甲○○騎乘前開竊得之機車途經彰化縣員林鎮六段四一巷口前為
    警攔檢，並因其向警方告稱所騎駛之機車係向丙○○借得云
    云，經警帶同其前至丙○○前址住處查證後發現不實而查獲
    ，並起出上開機車鑰匙一支扣案。
二、案經彰化縣警察局員林分局報請臺灣彰化地方法院檢察署檢
    察官偵查後聲請簡易判決處刑，經本院改依通常程序。
    理  由
一、本件有關以下所引用被告甲○○以外之人於審判外之言詞或
    書面陳述，而不符合刑事訴訟法第一百五十九條之一至第一
    百五十九條之四之規定者，業經公訴人及被告於本院準備程
    序明示同意作為證據，且經本院於審理時當庭直接提示而為
    合法之調查，公訴人及被告亦未於言詞辯論終結前聲明異議
    ，本院審酌前開證據作成或取得之狀況，並無非法或不當取
    證之情事，且亦無顯不可信之情況，故認為適當而得以作為
    證據，是前開證據依刑事訴訟法第一百五十九條之五之規定
    ，具有證據能力，核先敘明。
二、訊據被告甲○○矢口否認有何上揭竊盜犯行，辯稱：前開車
    牌號碼ＫＷＬ─九０五號重型機車，係伊於為警攔查之前，
    在其宗親丙○○上開住處前，以手語向坐在門前椅子上之丙○○（為聾啞之人）所借用，伊並無竊取該機車之行為云云
    。惟查：前開車牌號碼ＫＷＬ─九０五號重型機車係被害人
    丙○○所有，於九十五年二月二十三日凌晨失竊，該機車平
    時係停放在被害人丙○○住處外，且鑰匙插放其上等情，已
    據被害人丙○○之養子乙○○於警詢時證述屬實；又證人乙○○於偵訊時並具結證稱：被害人曹錫能不能說話，耳朵也
    聽不到，九十五年三月二十三日夜半時分，被害人丙○○在
    屋內睡覺，不可能借機車給被告等語明確，再證人即查獲被
    告之員警丁○○於本院審理時到庭證稱：九十五年三月二十
    三日上午五時四十五分許，其與東山派出所之同事執勤，剛
    好在彰化縣員林鎮六段四一巷口前看見被告騎乘車牌號碼Ｋ
    ＷＬ─九０五號機車，且未戴用安全帽，因被告係其轄區內
    之里民，據其瞭解，被告並沒有機車，平日係以腳踏車作為
    交通工具，乃對被告加以攔查，因被告告知機車係向被害人
    丙○○借用，遂隨即帶同被告前至距查獲地點騎乘機車約需
    五分鐘路程之被害人丙○○住處查證，結果發現被害人丙○○當時在屋內睡覺，經其與住在隔壁之乙○○一同喚起被害
    人丙○○，並以雙手比出握住機車龍頭之姿勢後，被害人丙○○見狀先將雙手一攤，而後即到門口四處找尋機車未獲後
    ，被害人丙○○始知機車失竊等語綦詳，足見被告辯稱：前
    開機車係伊向被害人丙○○借用云云，顯係事後卸責之詞，
    無可採信；又被告自承伊騎乘上開機車是要作為代步之工具
    一情，被告主觀上確有竊盜之為自己不法所有意圖甚明。此
    外，復有贓物認領保管單、車籍資料作業詳細畫面各一件、
    彰化縣員林戶政事務所函附之被告家族（即被告之父親、母
    親、祖父、祖母、曾祖父、曾祖母）、被害人丙○○之父、
    母親戶籍謄本共計八份（以上足證被告與甲○○之間，並不
    具有五親等內之血親關係，被告本件所為之竊盜犯行，非屬
    告訴乃論之罪）及照片五幀在卷可稽，並有上開機車鑰匙一
    支扣案可佐，本件事證明確，被告犯行洵堪認定。
三、核被告所為，係犯刑法第三百二十條第一項之普通竊盜罪。
    爰審酌被告之素行、犯罪之動機、目的係為圖一己之私利、
    竊盜之手段、竊取財物之價值、對被害人丙○○所生之損害
    及其犯罪後之態度等一切情狀，量處如主文所示之刑，並依
    修正前刑法第四十一條第一項前段、修正刪除前罰金罰鍰提
    高標準條例第二條之規定，諭知易科罰金之折算標準【查被
    告行為後，於九十四年二月二日修正公布之刑法第四十一條
    第一項之規定，已自九十五年七月一日起生效施行，修正後
    之刑法第四十一條第一項前段規定：「犯最重本刑為五年以
    下有期徒刑以下之刑之罪，而受六個月以下有期徒刑或拘役
    之宣告者，得以新臺幣一千元、二千元或三千元折算一日，
    易科罰金。」，而修正前刑法第四十一條第一項前段則規定
    ：「犯最重本刑為五年以下有期徒刑以下之刑之罪，而受六
    個月以下有期徒刑或拘役之宣告，因身體、教育、職業、家
    庭之關係或其他正當事由，執行顯有困難者，得以一元以上
    三元以下折算一日，易科罰金。」，且被告行為時之易科罰
    金折算標準，依修正前罰金罰鍰提高標準條例第二條（現已
    刪除）之規定，就其原定數額提高為一百倍折算一日，參照
    最高法院九十五年度第八次刑事庭會議決議內容，依現行刑
    法第二條第一項之從舊從輕之規定，經比較新舊法之結果，
    因修正後刑法第四十一條第一項之規定，對被告並非有利，
    故自應適用被告行為時之法律即修正前刑法第四十一條第一
    項前段及修正刪除前之罰金罰鍰提高標準條例第二條之規定
    ，就被告所受宣告之刑，併為諭知易科罰金之折算標準】，
    以示懲儆。
據上論斷，應依刑事訴訟法第四百五十二條、第二百九十九條第
一項前段，刑法第二條第一項前段、第三百二十條第一項，修正
前刑法第四十一條第一項前段，罰金罰鍰提高標準條例第一條前
段，修正前罰金罰鍰提高標準條例第二條，判決如主文。
本案經檢察官陳茂亭到庭執行職務
中    華    民    國  九十五  年    九    月  十三    日
                  刑事第二庭    審判長法官  王義閔
                                法      官  鄭舜元
                                法      官  李雅俐
以上正本證明與原本無異。
如不服本判決，應於判決送達後十日內，向本院提出上訴狀（應
附繕本），上訴於臺灣高等法院臺中分院。
告訴人或被害人對於判決如有不服具備理由請求檢察官上訴者，
其上訴期間之計算係以檢察官收受判決正本之日期為準。
中    華    民    國  九十五  年    九    月  十三    日
                                法院書記官  陳秀娟
附錄論罪科刑法條：
刑法第三百二十條第一項：
意圖為自己或第三人不法之所有，而竊取他人之動產者，為竊盜
罪，處五年以下有期徒刑、拘役或五百元以下罰金。


司法院資訊處製作；財團法人民間司法改革基金會備份。
